臺灣桃園地方法院刑事判決　　　　　　　　　　　　　九十年度訴字第一七三二號
　　公　訴　人　臺灣桃園地方法院檢察署檢察官
　　被　　　告　甲○○
　　被　　　告　乙○○
右列被告等因違反廢棄物清理法案件，經檢察官提起公訴（九十年度偵字第一八七八
號），本院判決如左：
    主  文
甲○○、乙○○共同未領有廢棄物清除、處理許可證或核備文件，從事廢棄物清除。
甲○○處有期徒刑壹年貳月，乙○○處有期徒刑壹年壹月，均緩刑貳年。
    事  實
一、甲○○因承包桃園縣政府有關新屋鄉○號道路路肩除草及水溝疏浚工程，明知其
    並未依廢棄物清理法第二十條之規定，向地方主管機關桃園縣政府申請取得廢棄
    物清除、處理之許可證或核備文件，竟以每日新台幣（下同）一千八百元之代價
    ，僱用與其有犯意聯絡之乙○○，自民國九十年一月十六日起，駕駛挖土機挖開
    丙○○○所有位於桃園縣觀音鄉○○村○○段小飯壢小段一０九０地號農地上之
    土牆（毀損部分未據告訴）後，以將在桃園縣觀音鄉○○村○○段附近整地所清
    除之雜草、廢土、垃圾等一般事業廢棄物，任意傾倒於該土地上，而從事廢棄物
    之清除，前後共傾倒約十五車次。嗣經丙○○○發覺後於同年月十七日上午八時
    三十分許報警當場查獲。
二、案經桃園縣警察局大園分局報告台灣桃園地方法院檢察署檢察官偵查起訴。
    理  由
一、訊據被告甲○○、乙○○對於右揭犯罪事實均坦承不諱，核與告訴人丙○○○指
    訴之情節相符，且有相片十二張及當場所扣得之廢棄物二瓶足資佐証，並有土地
    所有權狀、地籍圖謄本、違反廢棄物案件告發單、桃園縣觀音鄉公所違反廢棄物
    清理法查報與取締按鍵會勘記錄、移案機關自行保管贓證物品清單、工程採購契
    約書各一份附卷可考。本件事證明確，被告二人犯行均堪認定，應依法論科。
二、按被告行為後，廢棄物清理法第二十二條第二項第四款已於九十年十月二十四日
    修正公布，並於同年月二十六日生效，就明知未就廢棄物之貯存、清除或處理，
    依法向地方主管機關申請核發許可證或核備文件，而從事廢棄物貯存、清理之行
    為，從刑度為一年以上五年以下有期徒刑，得併科一百萬元（銀元）以下罰金之
    處罰，移至同法第四十六條第一項第四款，刑度並修正為一年以上五年以下有期
    徒刑，得併科新台幣三百萬元以下罰金，新舊法比較結果刑度相同，依刑法第二
    條第一項前段規定應適用新法處斷。核被告甲○○、乙○○二人未經向主管機關
    桃園縣政府申請取得廢棄物清除、處理之許可證或核備文件，竟從事一般事業廢
    棄物之清除工作，核其所為，均係犯修正後廢棄物清理法第四十六條第一項第四
    款之罪。被告二人就上揭犯行，有犯意聯絡及行為分擔，皆為共同正犯。爰審酌
    被告二人業已與告訴人達成和解，如數賠償損失，並回復土地原狀，此有調解書
    一紙附卷可稽，兼衡之渠二人犯罪之動機、目的、犯罪之手段、渠二人犯罪所生
    之危險或損害，被告二人分別參與犯罪實施之情節、犯罪後態度及公訴人求處從
    輕量刑等一切情狀，各量處如主文所示之刑。末查，被告二人均未曾受有期徒刑
    以上刑之宣告，有卷附台灣高等法院被告全國前案記錄表可按，渠等因一時失慮
    ，偶罹刑典，犯後均已坦承犯行，深具悔意，經此偵審教訓，當知所警惕，信無
再犯之虞，本院認所宣告之刑以暫不執行為適當，並均諭知緩刑二年，以啟自新
    。
據上論斷，應依刑事訴訟法第二百九十九條第一項前段，廢棄物清理法第四十六條第
一項第四款，刑法第十一條前段、第二條第一項前段、第二十八條、第七十四條第一
款，判決如主文。
本案經檢察官陳美華到庭執行職務。
中      華      民      國    九十一    年      四      月      二      日
                                  臺灣桃園地方法院刑事第一庭
                                      法  官  陳  永  來
右正本證明與原本無異。
如不服本判決，應於判決送達後十日內向本院提出上訴狀( 應附繕本 )，上訴於
臺灣高等法院。
                                      書記官  洪  明  媚
中      華      民      國    九十一    年      四      月      三      日
附錄本案論罪科刑法條：
修正前廢棄物清理法第二十二條
  違反第八條、第十三條第一項、第四項至第七項、第十五條、第十八條、第二十條
及第二十一條之規定，因而致人於死者，處無期徒刑，得併科五百萬元以下罰金；致
重傷者，處三年以上十年以下有期徒刑，得併科三百萬元以下罰金；致危害人體健康
導致疾病者，處五年以下有期徒刑，得併科二百萬元以下罰金。
  有左列情形之一者，處一年以上五年以下有期徒刑，得併科一百萬元以下罰金：
一、任意棄置有害事業廢棄物者。
二、事業機構未依本法規定方式儲存、清除、處理或再利用廢棄物，致污染環境者。
三、未經主管機關許可，提供土地回填、堆置廢棄物者。
四、未依第二十條規定領有廢棄物清除、處理或許可證或核備文件，從事廢棄物儲存
、清除、處理，或未依廢棄物清除、處理許可證或核備文件內容儲存、清除、處理廢
棄物者。
五、執行機關委託未取得許可證之公、民營廢棄物清除、處理機構，清除、處理一般
廢棄者；或明知受託人非法清除、處理而仍委託者。
六、公、民營廢棄物處理機構或執行機關或執行機關未處理廢棄物，開具虛偽證明者
。
  無許可證經營廢棄物清除、處理為常業者，處三年以上十年以下有期徒刑，得併科
三百萬元以下罰金。
  法人之負責人，法人或自然人之代理人，受僱人或其他從業人員因執行業務犯第一
項、第二項之規定者，除處罰其行為人外，對該法人或自然人科以罰金。
  依本法規定有申報義務，明知為不實之事項而申報不實或於業務上作成之文書為虛
偽記載者，處三年以下有期徒刑、拘役或科或併科五十萬元以下罰金。
  科罰金時，應審酌犯罪所得利益。如所得利益超過罰金最多額時，得於所得利益二
倍之範圍內酌量加重。
  對於違反本法之行為，民眾得敘明事實或檢具證據資料，向所在地執行機關或主管
機關檢舉。
  主管機關或執行機關對於前項檢舉，經查證屬實並處以罰鍰者，其罰鍰金額達一定
數額時，得以罰鍰金額收入之一定比例，提充檢舉獎金。檢舉及獎勵辦法由中央主管
機關定之。主管機關或執行機關為前項查證時，對檢舉人之身分應予保密。
  事業機構清理廢棄物所生之費用應予財稅減免。凡遵守本法有關規定，績效優良者
，應予獎勵，其辦法由中央主管機關定之。
修正後第四十六條
    有下列情形之一者，處一年以上五年以下有期徒刑，得併科新臺幣三百萬元以下罰金
：
    一、任意棄置有害事業廢棄物。
    二、事業負責人或相關人員未依本法規定之方式貯存、清除、處理或再利用廢棄物，
致污染環境。
    三、未經主管機關許可，提供土地回填、堆置廢棄物。
    四、未依第四十一條第一項規定領有廢棄物清除、處理許可文件，從事廢棄物貯存、
清除、處理，或未依廢棄物清除
      、處理許可文件內容貯存、清除、處理廢棄物。
    五、執行機關之人員委託未取得許可文件之業者，清除、處理一般廢棄物者；或明知
受託人非法清除、處理而仍委託
      。
    六、公民營廢棄物處理機構負責人或相關人員、或執行機關之人員未處理廢棄物，開
具虛偽證明。
    無許可文件，以經營廢棄物清除、處理為常業者，處三年以上十年以下有期徒刑，得
併科新臺幣九百萬元以下罰金。
